臺灣板橋地方法院民事裁定　　　　　 100年度消債清字第21號
聲　請　人
即　債務人　黃鈺婷原名黃湘婷.
上列聲請人因消費者債務清理條例聲請清算事件，本院裁定如下
：
    主  文
債務人黃鈺婷自民國一百年四月十五日下午四時起開始清算程序
，並同時終止清算程序。
    理  由
一、按更生方案未依消費者債務清理條例第59條、第60條規定可
    決時，除有該條例第64條規定之情形外，法院應以裁定開始
    清算程序，消費者債務清理條例（下稱本條例）第61條定有
    明文。又法院開始清算程序之裁定，應載明其年、月、日、
    時，並即時發生效力。債務人之財產不敷清償清算程序之費
    用時，法院應裁定開始清算程序，並同時終止清算程序，本
    條例第83條第1項、第85條第1項亦分別定有明文。
二、
(一)、經查，本件聲請人即債務人聲請更生，前經本院以98年度消
    債更字第66號民事裁定開始更生程序在案，嗣經本院民事執
    行處進行更生程序，聲請人先於民國99年3 月25日提出更生
    方案，內容為：每個月為1 期，每期清償新臺幣（下同）3,
    500 元，共計96期，清償總金額為336,000 元（清償成數約
    為6.75％），經本院民事執行處於99年5 月18日裁定認可（
    本院98年度司執消債更字第528 號），惟由台北富邦商業銀
    行股份有限公司、國泰世華商業銀行股份有限公司、遠東國
    際商業銀行股份有限公司、中國信託商業銀行股份有限公司
    等債權銀行聲明異議後，經本院民事庭於99年6 月30日以99
    年度執事聲字第214 號廢棄原裁定，雖聲請人提起抗告，惟
    本院合議庭乃於99年8 月11日以99年度消債抗字第111 號裁
    定駁回其抗告而確定在案。故聲請人後於99年12月17日重提
    更生方案，內容為：以每個月為1 期，每期僅清償3,373 元
    ，共計96期，清償總金額為323,808 元（清償成數約6.5 ％
    ），由本院民事執行處於100 年1 月17日以板院輔99司執消
    債更更水消字第23號函通知各債權人採行書面決議方式可決
    其上揭更生方案，除花旗（台灣）商業銀行股份有限公司逾
    期未表示意見視為同意外，其餘債權人亦即台北富邦商業銀
    行股份有限公司、國泰世華商業銀行股份有限公司、兆豐國
    際商業銀行股份有限公司、澳商澳盛銀行集團股份有限公司
    台北分公司（承受荷商荷蘭銀行股份有限公司在台資產、負
    債及營業）、渣打國際商業銀行股份有限公司、板信商業銀
    行股份有限公司、聯邦商業銀行股份有限公司、遠東國際商
    業銀行股份有限公司、台新國際商業銀行股份有限公司、大
    眾商業銀行股份有限公司、中國信託商業銀行股份有限公司
    、豐（台灣）商業銀行股份有限公司等均函覆明確表示不
    同意聲請人所提出之更生方案，致該更生方案未獲已申報無
    擔保及無優先權債權人過半數且所代表之債權額，逾已申報
    無擔保及無優先權總債權額之二分之一之同意，亦即聲請人
    所提之更生方案，未能依本條例第60條規定獲得債權人會議
    之可決乙節，業經本院核閱98年度消債更字第66號、98年度
    司執消債更字第528 號、99年度司執消債更更字第23號等全
    案卷宗無訛，堪以認定。
(二)、次查，聲請人現任職於盛泓公司，每月薪資約24,000元，業
    據聲請人於本院98年度司執消債更字第528 號卷之99年3 月
    25日訊問筆錄陳明在卷，可認聲請人為有薪資、執行業務所
    得或其他固定收入者。又依聲請人於99年10月22日提出之更
    生方案陳報狀所載，其每月個人必要支出費用依行政院主計
    處公佈之99年新北市最低生活費用標準亦即每月10,792元提
    列，復參酌98年度綜合所得稅扶養免稅額每人每年82,000元
    亦即每月平均6,834 元計算，則其與配偶平均分擔分別為93
    年、95年出生之2 名未成年子女之扶養費為6,834 元，是聲
    請人每月收入扣除必要生活費用及扶養費後，尚餘6,374 元
    【計算式：24,000－10,792－〔(6,834×2)÷2 〕＝6,374
    】可供清償債務。然聲請人於本院以99年度執事聲字第214
    號廢棄原裁定及99年度消債抗字第111 號裁定駁回其抗告確
    定在案後，竟提出較低之每月僅能清償3,373 元（其原所提
    更生方案為每月清償3,500 元）之更生方案，顯然難認其已
    盡最大之還款誠意，再審酌聲請人提出之更生方案為每個月
    為一期，每期清償3,373 元，共計96期，總清償金額為323,
    808 元，故該更生方案清償成數約僅佔債務總額4,976,035
    元之6.5 ％，顯然清償成數過低，對於各債權人均難認公允
    ，是本件亦無從由本院依本條例第64條第1 項之規定逕予認
    可聲請人所提之更生方案。綜上，揆諸首揭法條，本件應依
    本條例第61條規定，由本院裁定開始清算程序。
三、末查，據聲請人所提出之財政部臺灣省北區國稅財產歸屬資
    料清單、財產及收入狀況報告書所示，聲請人及其配偶均無
    財產可供清算，且清算尚需清算程序費用，再參酌本件清算
    程序之規模，堪認聲請人之財產，應不敷清償清算程序之費
    用，難認進行清算程序有利於債權人及債務人。是爰依本條
    例第85條第1 項之規定，以裁定開始清算程序，並同時終止
    清算程序。
四、又法院終止清算程序後，聲請人之債務並非當然免除，仍應
    由聲請人聲請或法院依職權斟酌本條例有關規定，並非當然
    為免責之裁定，聲請人就其所負債務仍應負清償之責，附此
    敘明。
中    華    民    國   100    年    4     月    15    日
                  民事第三庭  法  官  吳金芳
以上為正本係照原本作成。
開始清算程序之裁定不得抗告，如不服同時終止清算程序之裁定
，應於裁定送達後10日內，以書狀向本院提出抗告，並繳納抗告
費新臺幣1千元。
中    華    民    國   100    年    4     月    15    日
                              書記官  陳昭綾